【裁判字號】    90,易,83
【裁判日期】    900327
【裁判案由】    竊盜
【裁判全文】
臺灣臺東地方法院刑事判決                              九十年度易字第八三號
    公  訴  人  臺灣臺東地方法院檢察署檢察官
    被      告  丙○○
右列被告因竊盜案件，經檢察官提起公訴（九十年度偵字第二三五號），本院判決如
左：
    主  文
丙○○意圖為自己不法之所有，而侵占離本人所持有之物，處罰金貳仟元，如易服勞
役，以參佰元折算壹日；又意圖為自己不法之所有，而侵占離本人所持有之物，處罰
金壹仟元，如易服勞役，以參佰元折算壹日；又攜帶兇器踰越門扇，於夜間侵入住宅
竊盜，累犯，處有期徒刑壹年，應於刑之執行前，令入勞動處所強制工作參年；又偽
造署押，足以生損害於公眾或他人，累犯，處有期徒刑肆月。如附表所示偽造「乙○○」之署押及按捺之指紋均沒收。應執行有期徒刑壹年肆月；罰金參仟元，應於有期
徒刑之執行前，令入勞動處所強制工作參年；罰金如易服勞役，以參佰元折算壹日。
如附表所示偽造「乙○○」之署押及按捺之指紋均沒收。
    事  實
一、丙○○於民國（下同）八十四年因犯竊盜罪經花蓮地方法院判處有期徒刑二月，
    緩刑三年；八十七年又犯竊盜罪，經臺中地方法院判處有期徒刑八月，於八十九
    年五月三十日執行完畢；八十八年再犯加重竊盜罪，經臺中地方法院判處有期徒
    刑十月，猶不知悔改，
  (一)於八十九年八月中旬某日，在臺中縣大雅鄉亞環保齡球館附設卡拉ＯＫ店廁所內
    拾獲乙○○所有內有現金新臺幣（下同）六百元及普通小型車駕駛執照等之皮包
    一個，竟意圖為自己不法所有之犯意，將上開皮包內之現金及駕駛執照侵占後，
    將皮包置於原處。
  (二)又於同年十一月六日凌晨二時許，在臺中縣潭子鄉敬業新城一號甲○○住宅後面
    ，公用車棚附近拾獲破壞剪一支，竟又萌生意圖為自己不法所有之犯意，而侵占
    該破壞剪。嗣因該時丙○○因無車可回家，竟另起竊盜之犯意，持上開所拾獲客
    觀上可為兇器之破壞剪，剪破上開住宅窗戶之鋁門窗後（毀損部分未據告訴），
    逾越門扇侵入住宅內，竊得甲○○所有之女用背包（內有駕駛執照、身分證、提
    款卡、信用卡等物）、手提電腦、車牌號碼Ｘ六－一九三一號自小客車鑰匙及該
    車遙控器離去後，於住宅附近按捺上開汽車遙控器，藉汽車聲響以尋得並竊取前
    揭自小客車。
  (三)另於同年十二月十六日二十一時三十分許，駕駛上開汽車在臺東縣池上鄉○○路
    與文化路口，經警路檢查得所駕駛係贓車後，丙○○為逃避查獲，竟冒乙○○名
    義應訊，並基於接續偽造乙○○署押之犯意，於八十九年十二月十七日當日，先
    後於如附表所示之時間、地點在警、偵訊筆錄上接續偽造乙○○之署押及按捺指
    紋，足生損害於乙○○，及偵查機關偵查之正確性。嗣於九十年一月二十二日經
    檢察官傳訊未到庭，經警循線查獲。
二、案經臺東縣警察局關山分局報請臺灣臺東地方法院檢察署檢察官偵查起訴。
      理  由
一、訊據被告對於右揭犯罪事實等均坦承不諱，核予被害人乙○○、甲○○於警訊之
    指述相符，並有乙○○之駕駛執照正本、贓物領據、車輛失竊資料查詢報表等件
    在卷可稽；至偽造乙○○署押之部分，亦有警、偵訊筆錄可資佐證，被告自白與
    事實相符。本件事證明確，被告犯行洵堪認定。
二、核被告所為侵占乙○○上開皮包內之現金、駕駛執照，及侵占破壞剪部分，均係
    犯刑法第三百三十七條侵占遺失物罪；按破壞剪為金屬製品、質地堅硬、厚實，
    客觀上足以危害他人生命、身體之安全，乃為兇器，被告持之於夜間侵入住宅行
    竊，核其所為，係犯第三百三十一條第一項第一款、第二款、第三款攜帶兇器踰
    越門扇於夜間侵住宅之加重竊盜；第二百二十七條第一項偽造署押罪。被告為免
    被查悉身分，而多次冒用「乙○○」名義偽造署押，其先後各舉動，係為達成同
    一目的之接續動作，係基於一個偽造「乙○○」署押之接續犯意而為，在主觀上
    認其各舉動係其犯罪行為之一部，故僅成立一偽造署押罪。被告所犯上開四罪間
    ，犯意各別，罪名互異，應分論併罰。被告於八十七年犯竊盜罪，經臺中地方法
    院判處有期徒刑八月，於八十九年五月三十日執行完畢，有臺灣高等法院被告全
    國全案紀錄表一紙在卷稽，於五年內再犯本件有期徒刑以上加重竊盜及偽造署押
    罪，均為累犯，均應依刑法第四十七條之規定加重其刑。爰審酌被告犯罪動機、
    目的、攜帶兇器踰越門扇於夜間侵入住宅、致被害人之生命、財產法益於極度危
    險之狀態、冒名「乙○○」應訊，愚弄警局、偵查機關，致影響偵查之正確性，
    且足生危害於「乙○○」，惡性非輕，惟念其犯後坦承犯行，態度良好等一切情
    狀，量處如主文所示之刑，並定其應執行之刑，並諭知易服勞役之折算標準，以
    資儆懲。被告先後於如附表所示之時間、地點在警、偵訊筆錄上接續偽造「乙○○」之署押及按捺指紋，均應依刑法第二百時十七第一項條之規定沒收。被告有
    如事實欄一所載之多次竊盜犯行，且於所犯竊盜罪經執行完畢後，五年內再犯本
    件加重竊盜犯行，有臺灣高等法院被告全國全案紀錄表一紙在卷稽，顯見犯行經
    刑之執行而屢犯，並未獲改正，刑罰反應性既屬薄弱，顯有犯罪之習慣，單純之
    刑罰已難達成矯治之目的，非施以保安處分無以為功，爰依竊盜犯贓物安處分條
    例第三條第一項第一款規定，諭令其於刑之執行前另入勞動強制工作三年。
據上論斷，應依刑事訴訟法第二百九十九條第一項前段、刑法第二百十七條第一項、
第三百二十一條第一款、第二款、第三款、第三百三十七條、第四十七條、第四十二
條第二項、第五十一條第五款、第七款，竊盜犯贓物犯保安處分條例第三條第一項第
一款、第四條，罰金罰鍰提高標準條例第一條前段、第二條，判決如主文。
本案經檢察官楊大智到庭執行職務
中      華      民      國      九十      年      三      月    二十七  日
                                  臺灣臺東地方法院刑事庭
                           法  官 陳兆翔
右正本證明與原本無異。
如不服本判決，應於判決送達後十日內向本院提出上訴狀。（須附繕本）
「切勿逕送上級法院」
                                         書記官 蘇美琴
中      華      民      國      九十      年      三      月    二十九  日
附表：
 ├──┬──────┬──────────────┬────┬────┐
 │標號│   時間     │地點                        │偽造署押│按捺指紋│
 ├──┼──────┼──────────────┼────┼────┤
 │一  │八十九年十二│臺東縣警察局關山分局池上分駐│一個    │一枚    │
 │    │月十七日零時│所警訊筆錄                  │        │        │
 │    │四十分      │                            │        │        │
 ├──┼──────┼──────────────┼────┼────│
 │二  │同日八時十五│同上開分駐所警訊筆錄        │一個    │四枚    │
 │    │分          │                            │        │        │
 ├──┼──────┼──────────────┼────┼────┤
 │三  │同日十一時十│關山分局刑事組警訊筆錄      │二個    │六枚    │
 │    │五分        │                            │        │        │
 ├──┼──────┼──────────────┼────┼────┤
 │四  │同日        │臺灣臺東地方法院檢察署檢察官│一個    │        │
 │    │            │偵訊筆錄                    │        │        │
 ├──┼──────┼──────────────┼────┼────┤
附記
刑法第二百十七條第一項
偽造印章、印文或署押，足以生損害於公眾或他人者，處三年以下有期徒刑。
刑法第三百二十一條第一項第一款、第二款、第三款
犯竊盜罪而有左列情形之一者，處六月以上五年以下有期徒刑：
一、於夜間侵入住宅或有人居住之建築物、船艦或隱匿其內而犯之者。
二、毀越門扇、牆垣或其他安全設備而犯之者。
三、攜帶兇器而犯之者。
刑法第三百三十七條
意圖為自己或第三人不法之所有，而侵占遺失物、漂流物或其他離本人所持有之物者
，處五百元以下罰金。


司法院資訊處製作；財團法人民間司法改革基金會備份。
